臺灣新北地方法院刑事判決
111年度訴字第1168號
公  訴  人  臺灣新北地方檢察署檢察官
被      告  吳家菖


選任辯護人  簡陳由律師
上列被告因偽造文書等案件，經檢察官提起公訴（110年度偵字
第47566號），被告於本院準備程序進行中就被訴事實為有罪之
陳述，經告知簡式審判程序之旨，並聽取檢察官、被告及辯護人
之意見後，本院裁定由受命法官獨任進行簡式審判程序，判決如
下：
    主  文
吳家菖犯如附表一所示之罪，各處如附表一所示之刑。應執行有
期徒刑伍月，如易科罰金，以新臺幣壹仟元折算壹日。緩刑貳年
，並應依如附表二所示內容履行賠償。
    事  實
一、吳家菖與張芮綦原係配偶關係（於民國110年7月23日離婚）
    ，張芮綦與周修民均任職在址設新北市○○區○○路0巷0號5樓
    之健騰精密機電股份有限公司（下稱健騰公司）。吳家菖因
    認張芮綦與周修民間有不正當關係，竟分別為下列行為：
  ㈠於110年1月23日，在其新北市○○區○○街000巷0弄0號3樓住處
    內，基於恐嚇之犯意，以張芮綦之通訊軟體LINE之帳號，傳
    送「我不會讓你好過的」、「幹你娘老幾吧」等語至周修民
    之LINE帳號，以此方式恫嚇周修民，致周修民心生畏懼。
  ㈡於110年3月16日中午12時34分時許，前往健騰公司門外欲攔
    截周修民，基於恐嚇之犯意，以LINE傳送：「我等的到周修
    民嗎」、「我不會放過周修民的」等語至張芮綦之LINE帳號
    ，再指示無恐嚇故意之張芮綦將通話內容截圖並傳送至周修
    民之LINE帳號，以此方式恫嚇周修民，致周修民心生畏懼。
  ㈢於110年4月1日下午晚間6時17分時許，基於恐嚇之犯意，前
    往健騰公司門外大聲咆哮周修民之名字，以此方式恫嚇周修
    民，致周修民心生畏懼。
  ㈣於110年4月12日晚間10時29分時許，基於恐嚇之犯意，以LIN
    E傳送：「我可以去妳們公司要他一條腿，花個30萬結決」
    等語至張芮綦之LINE帳號，再指示無恐嚇故意之張芮綦將通
    話內容截圖並傳送至周修民之LINE帳號，以此方式恫嚇周修
    民，致周修民心生畏懼。
  ㈤於110年2月12日前某時，在其上開住處，基於行使偽造準私
    文書之犯意，未經周修民之同意或授權，使用電腦連線至社
    群軟體FACEBOOK(下稱臉書)，冒用周修民名義，註冊用户名
    稱為「周修民」之使用者帳戶，並張貼周修民之個人照片等
    足以特定其身分之資料，登載為該用戶之使用者資料，致他
    人誤認上開「周修民」之網頁資料係周修民製作，足以生損
    害於周修民及臉書網站對於電腦帳號資料管理之正確性。
二、案經周修民告訴臺灣新北地方檢察署檢察官偵查起訴。
    理  由
一、本案被告吳家菖所犯係死刑、無期徒刑、最輕本刑為3年以
    上有期徒刑以外之罪，亦非高等法院管轄第一審案件者。其
    於準備程序進行中，就被訴事實為有罪之陳述，經告知簡式
    審判程序之旨，並聽取檢察官、被告及辯護人之意見後，本
    院認無不得或不宜改依簡式審判程序進行之情事，依刑事訴
    訟法第273條之1第1項、第284條之1規定，裁定本案改依簡
    式審判程序審理，合先敘明。
二、上揭犯罪事實，業據被告於本院中坦承不諱（見訴字卷第42
    頁），核與證人即告訴人周修民、證人張芮綦於偵查中之證
    述（見他字卷第51至55頁、偵字卷第19至21頁）相符，並有
    被告與張芮綦之LINE對話紀錄、張芮綦之LINE帳號傳送訊息
    予告訴人之對話紀錄、告訴人與暱稱「瑞瑀」之LINE對話紀
    錄、告訴人之電子信箱收件紀錄在卷（見他字卷第19頁、第
    21頁、第23頁、第27頁、第29頁）可佐，被告前開任意性自
    白與事實相符，洵堪採信。
三、本案事證明確，被告犯行，應堪認定，應依法論科。
四、論罪科刑之理由：
  ㈠核被告於事實欄一、㈠至㈣所為，均係犯刑法第305條之恐嚇危
     害安全罪。於事實欄一、㈤所為，係犯刑法第210條、第216
     條及第220條第2項之行使偽造準私文書罪。被告偽造準私
     文書之低度行為，應為行使之高度行為所吸收，不另論罪
     。被告就上開5次犯行，犯意各別，行為互殊，應予分論併
     罰。
　㈡爰以行為人之責任為基礎，審酌被告與張芮綦原為配偶關係
    ，被告因懷疑張芮綦與告訴人間有不正當關係，未能理性溝
    通，竟傳送如事實欄所示具情緒性恫嚇訊息及前往告訴人公
    司，使告訴人擔憂自身安全而心生畏懼，又冒用告訴人名義
    設立臉書帳號，實有不該，考量被告於本院中已與告訴人達
    成調解，並履行部分調解條件，告訴人同意給予被告緩刑，
    有調解筆錄及被告提出之轉帳紀錄在卷（見訴字卷第50-3、
    50-4頁、第69頁）可佐，及參以被告素行、於本院中自陳碩
    士畢業之智識程度，從事設計工程師，月收入約新臺幣6萬
    元，須扶養2個小孩之家庭生活狀況（見訴字卷第47頁）等
    一切情狀，分別量處如附表一所示之刑，並諭知易科罰金折
    算標準。另審酌被告本案先後4次恐嚇危安犯行與行使偽造
    準私文書罪之犯罪類型同質性程度、行為態樣、手段、責任
    非難、重複性程度等情狀，定其應執行之刑，並諭知易科罰
    金之折算標準。
　㈢被告未曾因故意犯罪受有期徒刑以上刑之宣告一情，此有臺
    灣高等法院被告前案紀錄表在卷（見訴字卷第53頁）可憑，
    被告犯後於本院中坦承犯行，此次因一時失慮，犯後已與告
    訴人達成調解，已如前述，且經告訴代理人到庭表示如告訴
    人履行調解條件，願意給予被告附條件緩刑之機會（見訴字
    卷第46頁），信被告經此次偵審程序及科刑之教訓，已能知
    所警惕，而無再犯之虞，本院因認對被告所宣告之刑，均以
    暫不執行為適當，爰併依刑法第74條第1項第1款規定，宣告
    緩刑2年，以勵自新。又為督促被告確實履行賠償之責任，
    爰依刑法第74條第2項第3款規定，命被告應履行如附表二所
    示之負擔。　　
據上論斷，應依刑事訴訟法第273條之1第1項、第299條第1項前
段，判決如主文。
本案經檢察官林承翰提起公訴，檢察官詹啟章到庭執行職務。
中　　華　　民　　國　　111 　年　　12　　月　　7　　日
                  刑事第十九庭  法　官    洪韻婷
　　　　　　　　　上列正本證明與原本無異。
如不服本判決，應於判決送達後20日內敘明上訴理由，向本院提
出上訴狀 (應附繕本) ，上訴於臺灣高等法院。其未敘述上訴理
由者，應於上訴期間屆滿後20日內向本院補提理由書「切勿逕送
上級法院」。
                                書記官    張家瑀
中　　華　　民　　國　　111 　年　　12　　月　　9 　　日
附錄本案論罪科刑法條全文：
中華民國刑法第210條（偽造變造私文書罪）
偽造、變造私文書，足以生損害於公眾或他人者，處5年以下有
期徒刑。

中華民國刑法第216條（行使偽造變造或登載不實之文書罪）
行使第210條至第215條之文書者，依偽造、變造文書或登載不實
事項或使登載不實事項之規定處斷。

中華民國刑法第220條（準文書）
在紙上或物品上之文字、符號、圖畫、照像，依習慣或特約，足
以為表示其用意之證明者，關於本章及本章以外各罪，以文書論
。
錄音、錄影或電磁紀錄，藉機器或電腦之處理所顯示之聲音、影
像或符號，足以為表示其用意之證明者，亦同。

中華民國刑法第305條
以加害生命、身體、自由、名譽、財產之事恐嚇他人，致生危害
於安全者，處2年以下有期徒刑、拘役或9千元以下罰金。

附表一
編號 行為態樣 罪   名 一 事實一、㈠ 吳家菖犯恐嚇危害安全罪，處有期徒刑貳月，如易科罰金，以新臺幣壹仟元折算壹日。 二 事實一、㈡ 吳家菖犯恐嚇危害安全罪，處有期徒刑貳月，如易科罰金，以新臺幣壹仟元折算壹日。 三 事實一、㈢ 吳家菖犯恐嚇危害安全罪，處有期徒刑貳月，如易科罰金，以新臺幣壹仟元折算壹日。 四 事實一、㈣ 吳家菖犯恐嚇危害安全罪，處有期徒刑貳月，如易科罰金，以新臺幣壹仟元折算壹日。 五 事實一、㈤ 吳家菖犯行使偽造私文書罪，處有期徒刑貳月，如易科罰金，以新臺幣壹仟元折算壹日。 

附表二
履行條件（同本院111年度司附民移調字第1191號調解筆錄） 一、被告應給付告訴人新臺幣（下同）25萬元。被告應自民國      111年11月起於每月15日（遇假日順延至次週一）以前分      期給付5萬元，至全部清償為止，如有一期不履行視為全      部到期。 二、上開款項應匯入告訴人指定之金融機構帳戶（國泰世華銀     行大湳分行，帳號：000000000000號，戶名：周修民）。